臺灣臺北地方法院交通事件裁定　　　　　　　　　　九十三年度交聲字第九九九號
　　原處分機關　臺北市交通事件裁決所
　　異　議　人
　　即受處分人　乙○○
右列受處分人因違反道路交通管理處罰條例案件，對於臺北市交通事件裁決所九十三
年九月二十一日所為之處分 (原處分案號：北市裁三字第裁二二─ＡＣＵ七一六七二
八號)，聲明異議，本院裁定如左：
    主  文
異議駁回。
    理  由
一、按汽車，係指在道路上不依軌道或電力架線而以原動機行駛之車輛（包括機器腳
    踏車），道路交通安全規則第二條第一項第一款定有明文。又汽車駕駛人，行經
    有燈光號誌管制之交岔路口闖紅燈者，處新臺幣一千八百元以上五千四百元以下
    罰鍰；汽車駕駛人有左列各款所列條款之一者，除依原條款處罰鍰外，並予記點
    ：(三)有第四十三條、第五十三條或第五十四條情形之一者，各記違規點數三點，
    道路交通管理處罰條例第五十三條、第六十三條第一項第三款規定甚明。
二、本件受處分人即異議人乙○○於民國九十三年八月九日晚間十時五分許，騎乘車
    牌號碼ＤＭＳ─三○○號輕型機車，行經臺北市○○路六二一巷口有燈光號誌管
    制之交岔路口闖紅燈右轉，經臺北市政府警察局中山分局大直派出所警員製單舉
    發，嗣經臺北市交通事件裁決所以異議人違反道路交通管理處罰條例第五十三條
    規定，裁處罰鍰新臺幣一千八百元，並依同條例第六十三條第一項第三款規定記
    違規點數三點等情，有臺北市政府警察局北市警交大字第ＡＣＵ七一六七二八號
    舉發違反道路交通管理事件通知單、臺北市交通事件裁決所北市裁三字第裁二二
    ─ＡＣＵ七一六七二八號裁決書各一件在卷可稽。
三、本件異議人固坦承其於右揭時地騎乘車牌號碼ＤＭＳ─三○○號輕型機車，行經
    臺北市○○路六二一巷口之事實，惟否認有何闖紅燈右轉之行為，辯稱：舉發警
    員未能提出其闖紅燈照片，且右揭時間並非交通尖峰時段，若其確有違規事實，
    則警員自應當場立即將其攔下，何以待其行至北安路五七三巷口時始將其攔下云
    云。
四、經查，本件異議人右揭違規事實，業據證人即舉發警員甲○○到庭結證稱：伊於
    九十三年八月九日晚間十時五分許在大直轄區騎機車擔服巡邏勤務時，行至臺北
    市○○路六二一巷內，接近巷口前二、三十公尺處，其親眼看到巷口有一位民眾
    騎機車載一位女性，當時北安路六二一巷口號誌是紅燈，很多車子在等紅燈，這
    位載著一位女性的騎士就闖紅燈右轉，伊就騎機車追上前要舉發他，行至北安路
    五七三巷口時將該名騎士攔停，請他拿出證件，並製單舉發，這位民眾雖有收受
    舉發通知單但不願在其上簽名，伊便在舉發單上註記拒收的事實，該名騎士還請
    伊註明告發地點是北安路五七三巷口等語綦詳（見本院九十三年十一月十九日訊
    問筆錄）。而關於證人甲○○未在臺北市○○路六二一巷口當場攔停異議人加以
    舉發之原因，據證人甲○○證稱：伊發現異議人違規時，異議人在其前方約二、
    三十公尺之處，因異議人騎機車，待其騎機車追上異議人時，離臺北市○○路六
    二一巷口當然有一段距離等語，亦屬合理。按交通警察掣單舉發違反道路交通管
    理處罰條例所列之違規事實，本質上為行政處分，係公務員基於職務上之權力，
    依法就特定之具體事件所為之具公法上效果之單方行政行為，基於公務員為公法
    上行為具有公信力之原則，該行政處分當可被推定為真正，本此公信原則，立法
    者乃賦予行政機關訂定違反道路交通事件統一裁罰基準及處理細則，使執勤警員
    得當機處分以達其維護交通秩序、安全之行政目的。反之，若謂公務員一切行政
    行為均需預留證據以證其實，則國家行政勢必窒礙難行。本件異議人並無任何證
    據證明員警舉發有何違誤情事，而證人又能清楚說明其執行舉發勤務之處理程序
    ，則據上開舉發違反道路交通管理事件通知單應足認定異議人確有裁決書所載之
    違規行為。是以異議人辯稱警員未當場將其攔停告發，亦未拍照取證云云，尚無
    足採信。從而原處分機關據以依法處分，核無違誤，本件異議為無理由，應予駁
    回。
三、據上論斷，應依道路交通案件處理辦法第十九條，裁定如主文。
中　　　華　　　民　　　國　　九十三　　年　　十一　　月　　　三十　　　日
                                    臺灣臺北地方法院交通法庭
            　　　　　                  法  官 張筱琪
如不服本裁定，應於送達後五日內，向本院提出抗告狀。
右正本證明與原本無異。
                                        書記官  李玟郁
中　　　華　　　民　　　國　　九十三　　年　　 十二 　　月　　　六　　　日
